臺灣臺北地方法院刑事裁定　
111年度聲字第1485號
聲  請  人
即  被  告  張芝菡



                    指定送達：臺北市○○區○○○○○000號信箱
選任辯護人  王崇品律師（法扶律師）
            陳宗奇律師（法扶律師）
上列聲請人即被告因妨害名譽案件（111年度自字第5號），聲請
交付法庭錄音光碟並檢閱卷證，本院裁定如下：
    主  文
張芝菡應於本裁定送達後五日內補正：㈠、敘明聲請交付法庭錄
音之理由；㈡、聲請檢閱卷證之範圍；㈢、非檢閱卷證不足有效行
使防禦權之理由及釋明資料。
    理  由
一、按「當事人及依法得聲請閱覽卷宗之人，因主張或維護其法
    律上利益，聲請交付法庭錄音或錄影內容時，應敘明理由，
    由法院為許可與否之裁定。」，法庭錄音錄影及其利用保存
    辦法第8條第1項定有明文。又法院對於交付法庭錄音、錄影
    內容之聲請，認有不備程序或未附理由，而其情形可以補正
    者，應定期間先命補正，法院辦理聲請交付法庭錄音錄影內
    容應行注意事項第2條第3項亦有明文。
二、次按「被告於審判中得預納費用請求付與卷宗及證物之影本
    。但卷宗及證物之內容與被告被訴事實無關或足以妨害另案
    之偵查，或涉及當事人或第三人之隱私或業務秘密者，法院
    得限制之。」、「被告於審判中經法院許可者，得在確保卷
    宗及證物安全之前提下檢閱之。但有前項但書情形，或非屬
    其有效行使防禦權之必要者，法院得限制之。」，刑事訴訟
    法第33條第2項、第3項分別定有明文。又被告聲請法院許可
    檢閱卷證，應向法院提出聲請狀，載明下列事項，並簽名或
    蓋章：㈠被告姓名、身分證明文件編號、住居所及聯絡電話
    ；被告為法人者，其名稱及代表人姓名、事務所或營業所。
    ㈡案號及股別。㈢聲請檢閱卷證之範圍。㈣非檢閱卷證不足有
    效行使防禦權之理由及釋明資料。㈤已聲請法院付與卷證影
    本者，其准駁情形、許可範圍及釋明資料。㈥未為前款聲請
    者，其理由及釋明資料。㈦聲請日期。另法院認聲請不合法
    者，應不許可。但可以補正者，應定期間先命補正，刑事訴
    訟閱卷規則第20條第1項、第22條第2項亦分別規定甚詳。
三、本件聲請人即被告張芝菡（下稱聲請人）具狀向本院聲請交
    付法庭錄音光碟，並檢閱卷證，惟其聲請狀僅記載「聲請開
    庭錄音檔（8/22）」、「依刑事訴訟法第33條第3項聲請檢
    閱全卷」等情，均未依上開規定載明如主文所示應補正之事
    項，其聲請為不合法律上之程式，惟尚非不得補正，爰依前
    述規定，裁定聲請人應於本裁定送達後5日內補正如主文所
    示之事項。
四、依刑事訴訟法第220條，裁定如主文。　　
中　　華　　民　　國　　111 　年　　9 　　月　　7 　　日
　　　　　　　　　刑事第五庭    法　官　張敏玲
上正本證明與原本無異。
本裁定不得抗告。
                                書記官  劉俊廷
中　　華　　民　　國　　111 　年　　9 　　月　　7 　　日